臺灣基隆地方法院基隆簡易庭民事判決
109年度基勞簡字第15號
原      告  TRAN VAN LAM

訴訟代理人  陳奕仲律師
被      告  福元化學製藥股份有限公司

法定代理人  邱禮儀  
上列當事人間請求給付資遣費等事件，本院於民國109年12月29
日言詞辯論終結，判決如下：
    主      文
原告之訴駁回。
訴訟費用由原告負擔。
    事實及理由
一、原告起訴主張： 
(一)原告前於民國106年10月15日起，受僱被告福元化學製藥股
    份有限公司，約定每月工資為新臺幣(下同)23,800元，嗣於
    109年3月30日因原告家中有事，不得已拒絕配合加班，被告
    公司竟於同年5月4日以原告態度不佳為由未經預告即資遣原
    告。惟被告有下述未依法發給預告期間工資、資遣費及積欠
    工資等情事：
  ⒈未發給資遣費63,467元：
    原告自106年10月15日起任職於被告公司，至109年5月4日遭
    被告公司片面終止勞動契約止，工作年資為2年加7又2/3個
    月，原告遭資遣前6個月之平均工資為23,800元，依勞動基
    準法(下稱勞基法)第17條第1項規定以基數(2＋8/12)計算，
    被告應給付原告資遣費63,467元〈計算式：23,800元×(2＋8/1
    2)＝63,467元，以下元以下均4捨5入〉。
  ⒉未發給預告期間工資15,867元：
    原告自106年10月15日起任職於被告公司，至109年5月4日遭
    被告公司片面終止勞動契約止，繼續工作期間為2年加7又2/
    3個月，被告未經預告即片面終止勞動契約，依勞基法第16
    條第1項第2款規定，原告得請求被告給付預告期間即20日之
    工資15,867元(計算式：23,800元×20/30＝15,867元)。
  ⒊積欠工資26,973元：
　  被告積欠原告109年4月1日起至109年5月4日止之工資26,973
    元(計算式：23,800元＋23,800元×4/30＝26,973元)。
  ⒋以上合計共106,307元。　 
(二)為此依勞動契約、勞基法之相關規定，提起本件訴訟，併聲
    明：被告應給付原告106,307元，及自勞動事件起訴狀繕本
    送達被告之翌日起至清償日止，按週年百分之5計算之利息
    。
二、被告抗辯：原告任職於被告公司，基於工作安排，主管合理
    要求原告支援與協助其他作業，惟原告不願意配合，遂於10
    9年3月30日委請外籍勞工仲介公司即訴外人安鋒國際股份有
    限公司(下稱安鋒仲介公司)派員至廠協調，經溝通後，原告
    仍不願配合加班，並於當下表示主動離職，且立即返回宿舍
    收拾行李，與安鋒仲介公司人員一同離去，並非遭被告片面
    非法終止勞動契約，原告並無預告工資及資遣費之請求權；
    又原告既業於109年3月30日離職，被告亦無給付109年4月1
    日起至同年5月4日之工資之義務。是原告起訴請求被告給付
    資遣費、預告工資及積欠之工資，均為無理由等語。並求為
    判決：原告之訴駁回。
三、本院之判斷： 　
(一)原告主張被告公司於109年5月4日未經預告，片面終止與原
    告間之勞動契約，因而請求被告依勞基法第17條第1項、第1
    6條第1項第2款之規定，給付預告期間工資、資遣費及自109
    年4月1日起至同年5月4日止之工資等情，被告除否認其片面
    終止勞動契約，並抗辯原告係於109年3月30日自行請辭，且
    經被告同意，兩造乃合意終止勞動契約外，對原告其餘主張
    並不爭執，是本件之爭點即為：原告是否於109年5月4日遭
    被告片面終止勞動契約？倘是，原告得向被告請求之資遣費
    、預告工資及109年4月1日起至同年5月4日之工資之數額為
    若干？茲析述如下：
(二)被告就其上開抗辯，聲請證人張子恒、吳氏紅、謝麗嬌到庭
    作證。
　⒈證人即109年3月30日至被告公司協助兩造溝通協調之安鋒仲
    介公司副理張子恒於本院審理時結證稱：我是仲介，因安鋒
    仲介公司及被告公司通知工人(指原告)有問題，於現場不配
    合、不做，要我們去現場處理，所以我就帶翻譯吳氏紅到現
    場處理。我透過翻譯知道原告不願意配合工作內容和加班，
    原告情緒很激動，說被告公司要求原告配合工作內容及加班
    ，原告就不要做了。我們請翻譯吳氏紅詢問原告是否確認不
    做了？原告說是，所以我們就帶原告走，原告自己將行李整
    理好跟我們離開，回到安鋒仲介公司的宿舍。嗣後我們有透
    過其他的翻譯詢問原告是否願意回去上班，但原告沒有再回
    覆。直到在新北市勞工協調會的時候才又碰到原告，新北市
    政府勞工局外籍勞工咨詢服務中心受理外國人申訴爭議協調
    會會議紀錄(下稱系爭勞資爭議協調紀錄)上所記載的「109
    年5月4日起與勞工終止勞動契約」，其實是指安鋒仲介公司
    與原告間的仲介契約，因為我們把原告帶回宿舍之後，隔幾
    天原告就走了，直到協調會才又碰到原告，中間無法跟原告
    處理仲介合約的事情。而「同意勞工轉換雇主」則是因仲介
    合約結束，且原告也同意轉換雇主等語。
　⒉證人即109年3月30日至被告公司協助兩造溝通協調之安鋒仲
    介公司翻譯人員吳氏紅於本院審理時結證稱：原告說老闆當
    天安排他加班，但原告已經跟姐姐約了拿東西，絕對不能加
    班。我有跟被告公司的老闆說原告已經跟別人約好了，無法
    加班。老闆說今天有事請原告加班，但原告還是堅決不加班
    ，很生氣講了一堆，最後說他不做了。我有用越語翻譯，但
    原告是直接以國語跟被告公司老闆說他不做了，老闆也同意
    。所以我就帶原告去他的宿舍收拾行李，再把原告帶回安鋒
    仲介公司宿舍。嗣後原告有以電話、LINE跟我聯絡，說他想
    回被告公司上班，我們還沒有約時間，原告就跑去找一個越
    南神父求救，然後跟我說神父那邊的人會直接跟安鋒仲介公
    司聯絡，就不再跟我聯絡了。嗣後安鋒仲介公司有安排我跟
    張子恒去新北市勞資爭議協調會與原告協調等語。
　⒊證人即被告公司之組長，亦為原告之直屬主管謝麗嬌於本院
    審理時結證稱：我們加班是依照公司的需求，事先安排好，
    請員工盡量配合，如果沒有辦法配合也無法強制。記憶中我
    在二、三天前就有告知原告要加班，原告跟我說他沒辦法配
    合，如果要配合就要離開公司。坦白說，原告已經跟我說過
    很多次他要離開公司，原因是有哥哥還是其他人在桃園工作
    ，沒有辦法跟這些人配合，所以想離開。我跟原告說他想離
    開，要問老闆，原告說他要自己去找老闆等語。
　⒋本院綜合證人張子恒、吳氏紅、謝麗嬌之證述，互核相符，
    尤其證人張子恒、吳氏紅之陳述，言真意摯，應無偏袒一方
    之理，勘以採信。由此可知本件之勞資爭議梗概，係起因於
    被告安排原告於109年3月30日加班，惟因原告已與他人有約
    而不願意配合加班，遂以對話方式主動向被告公司之法定代
    理人邱禮儀表示終止勞動契約，並經被告公司之法定代理人
    同意，足認兩造已於109年3月30日合意終止勞動契約。是以
    ，被告抗辯兩造間之勞動契約係因原告於109年3月30日主動
    請辭而合意終止，自堪採信。至原告訴訟代理人陳稱原告嗣
    後有向證人吳氏紅表示願意回去繼續上班，由此可見原告並
    無終止勞動契約之真意等語，然以原告於109年3月30日乃自
    行收拾私人物品自被告公司之員工宿舍離開，並與安鋒仲介
    公司之副理、翻譯人員返回安鋒仲介公司宿舍一節，足見終
    止與被告間之勞動契約乃原告之真意，嗣後原告雖有反悔之
    意而表示願意回去繼續上班，然已無從令業已合法終止之勞
    動契約重新復活，更遑論原告之後即去向不明，原告此部分
    之主張，即無可採。
(三)本件兩造間勞動契約既因原告主動離職而告終止，已如前述
    ，而勞工依勞基法第15條第2項「不定期契約，勞工終止契
    約時，應準用笫十六條第一項規定期間預告雇主。」之規定
    終止勞動契約者，勞工不得向雇主請求加發預告期間工資及
    資遣費，此觀諸勞基法第18條第1款之規定自明，原告既係
    依勞基法第15條第2項規定主動離職，則原告請求被告給付
    預告工資及資遺費，即屬無據。又原告既業於109年3月30日
    離職，原告請求被告給付自109年4月1日起至同年5月4日止
    之工資，亦屬無據，均不應准許。
四、綜上所述，原告基於勞動契約、勞基法之相關規定，請求被
    告給付預告工資、資遺費及自109年4月1日起至同年5月4日
    止之工資，均為無理由，應予駁回。
五、據上論結，原告之訴為無理由，依民事訴訟法第436條第2項
    、第78條，判決如主文。
中　　華　　民　　國　　110 　年　　1 　　月　　19　　日
                  勞工簡易庭法  官  徐世禎
以上正本係照原本作成。
對於本件判決如有不服，應於收受送達後20日內向本院提出上訴
書狀，上訴於本院合議庭，並按他造當事人之人數附具繕本。
中    華    民    國   110    年    1     月    19    日
                            書記官  張雅婷